【裁判字號】    95,繼,31
【裁判日期】    950112
【裁判案由】    指定遺產管理人
【裁判全文】
臺灣板橋地方法院民事裁定                95年度繼字第31號
聲  請  人  台灣中小企業股份有限公司
法定代理人  張兆順
代  理  人  林余錫
上列聲明人聲請對被繼承人甲○○指定遺產管理人事件，本院裁
定如下：
    主      文
聲請駁回。
程序費用由聲請人負擔。
    理      由
一本件聲明意旨略以：被繼承人甲○○於民國九十二年三月二日
  死亡，經查其繼承人陳彥士、陳彥輝、陳錦翠、陳意華開具遺
  產清冊呈報鈞院聲請限定繼承，並經鈞院於九十二年七月三十
  一日以九十二年度繼字第五四七號裁定准許在案。而關於被繼
  承人之遺產清冊所列之土地僅有座落於台北縣五股鄉○○段州
  子小段四十五、四十五之一、四十五之二、四十五之三、四十
  五之四、四十五之五地號等六筆土地持分為四分之一，但並未
  列入台北縣五股鄉○○段州子小段四十五之六地號，且聲請人
  已對該筆土地設定抵押債權，並經鈞院民事執行處強制執行中
  ，為確保聲請人之權利，爰依法向鈞院聲請指定財政部國有財
  產局台灣北區辦事處為被繼承人之遺產管理人，並提有鈞院九
  十四年十一月十六日板院通家科春潁字第三九七二二號函、鈞
  院九十二年度繼字第五四七號民事裁定、戶籍謄本、被繼承人
  遺產清冊影本、盈富鋼構股份有限公司欠款明細表、臺灣嘉義
  地方法院債權憑證、土地登記第一類謄本、鈞院民事執行處九
  十四年十一月九日板院通九十四執助宇字第二六七七號通知函
  （以上均影本）各一件為憑。
二按得聲請法院選任遺產管理人者，以繼承開始時，繼承人之有
  無不明，或全體繼承人均拋棄繼承權時為限，此觀民法第一千
  一百七十七條及第一千一百七十六條第六項之規定自明。
三經查：
  (一)本件聲請人主張被繼承人甲○○於民國九十二年三月二日死
    亡，其繼承人陳彥士、陳彥輝、陳錦翠、陳意華開具遺產清
    冊呈報本院聲請限定繼承，並經本院於九十二年七月三十一
    日以九十二年度繼字第五四七號裁定准許在案之事實，有聲
    請人所提出之本院九十四年十一月十六日板院通家科春潁字
    第三九七二二號函、本院九十二年度繼字第五四七號民事裁
    定、戶籍謄本、被繼承人遺產清冊影本各一件為證，堪信聲
    請人此部份之主張為真實。
  (二)雖聲請人主張被繼承人之遺產清冊所列之土地僅有座落於台
    北縣五股鄉○○段州子小段四十五、四十五之一、四十五之
    二、四十五之三、四十五之四、四十五之五地號等六筆土地
    持分為四分之一，但並未列入台北縣五股鄉○○段州子小段
    四十五之六地號，且聲請人已對該筆土地設定抵押債權，並
    經鈞院民事執行處強制執行中等情，業據聲請人提有盈富鋼
    構股份有限公司欠款明細表、臺灣嘉義地方法院債權憑證、
    土地登記第一類謄本、鈞院民事執行處九十四年十一月九日
    板院通九十四執助宇字第二六七七號通知函（以上均影本）
    各一件在卷足憑，惟本件被繼承人既已有繼承人陳彥士、陳
    彥輝、陳錦翠、陳意華聲請限定繼承，並經本院裁定在案，
    是本件被繼承人之遺產即非屬繼承人之有無不明，或全體繼
    承人均拋棄繼承權而等同無人承認繼承之情形，揆諸首揭規
    定，聲請人即無據以聲請選任遺產管理人之餘地。乃本件聲
    請人竟遽為聲請，於法自有未合，應予駁回。
四依非訟事件法第二十一條第一項前段，裁定如主文。
中    華    民    國    95    年    1     月    12    日
                              家事法庭法  官  余來炎
以上正本證明與原本無異。
如不服本裁定應於送達後十日內向本院提出抗告狀。
中    華    民    國    95    年    1     月    12    日
                                      書記官  蕭詩穎


司法院資訊處製作；財團法人民間司法改革基金會備份。
